臺灣臺北地方法院民事判決
110年度北簡字第107號
原      告  滙豐（台灣）商業銀行股份有限公司


法定代理人  麥康裕  
訴訟代理人  張文杰  
被      告  朱立偉律師（即劉東昌之遺產管理人）
訴訟代理人  徐子騰律師
上列當事人間請求給付簽帳卡消費款事件，本院於民國110年2月
4日言詞辯論終結，判決如下：
    主      文
被告應於管理劉東昌之遺產範圍內給付原告新臺幣壹拾肆萬柒仟
壹佰肆拾元。
訴訟費用新臺幣壹仟伍佰伍拾元由被告負擔。 
本判決得假執行。但被告以新臺幣壹拾肆萬柒仟壹佰肆拾元為原
告預供擔保，得免為假執行。
    事實及理由
壹、程序方面：
一、訴外人劉東昌於民國106年5月28日死亡，其繼承人均拋棄繼
    承，經臺灣桃園地方法院（下稱桃園地院）以109年度司繼
    字第86號裁定（下稱系爭裁定）選任被告為劉東昌之遺產管
    理人，有上開裁定附卷可稽，故原告向被告提起本件訴訟，
    於法並無不合。
二、按當事人得以合意定第一審管轄法院。但以關於由一定法律
    關係而生之訴訟為限。前項合意，應以文書證之。民事訴訟
    法第24條定有明文。本件依訴外人劉東昌與中華商業銀行股
    份有限公司（下稱中華商銀）簽立之信用卡約定書第25條約
    定，雙方合意以臺灣臺北地方法院為第一審管轄法院，故原
    告向本院提起本件訴訟，核與首揭規定相符，本院就本件訴
    訟自有管轄權。
三、上海滙豐銀行業於民國97年3月29日起概括承受中華商銀之
    資產、負債及營業（不含保留資產與保留負債）。又本件原
    告與上海匯豐銀行於民國99年5月1日依企業併購法共同申請
    分割，將上海匯豐銀行在台分行部分營業、資產及負債分割
    予原告概括承受，經金管會以99年3月22日金管銀外字第099
    50000770號函核准，原告並依金融機構合併法第18條之規定
    ，於99年5月1日起連續5日將債權分割之通知登報於經濟日
    報A14版，此有金管會上開函文及經濟日報公告等件影本在
    卷可稽，是本件由原告提起訴訟，即核無不合，應予准許。
四、按訴狀送達後，原告不得將原訴變更或追加他訴，但擴張或
    減縮應受判決事項之聲明，不在此限。民事訴訟法第255條
    第1項第3款定有明文。查原告起訴時訴之聲明原為：「被告
    應給付原告新臺幣（下同）15萬5,612元，及其中14萬7,140
    元自106年9月13日起至清償日止，按週年利率15%計算之利
    息。」，嗣於110年2月4日言詞辯論時變更為：「被告應於
    管理劉東昌之遺產範圍內給付原告14萬7,140元。」，核屬
    減縮應受判決事項之聲明，與前揭規定相符，應予准許。
貳、實體方面：
一、原告起訴主張：訴外人劉東昌於91年1月4日向中華商銀請領
    信用卡使用（卡號：0000000000000000），詎劉東昌未依約
    清償，尚欠如主文第1項所示，惟劉東昌已於106年5月28日
    死亡，其繼承人均已辦理拋棄繼承，又桃園地院以系爭裁定
    選任被告為劉東昌之遺產管理人，爰依信用卡契約及財產管
    理法律關係提起本件訴訟等語。並聲明：如主文第1項所示
    。
二、被告則以：對原告請求金額不爭執等語。
三、經查，原告主張之上開事實，業據提出提出信用卡申請書、
    信用卡約定條款、帳務資料、新莊化成路郵局第000147號存
    證信函、鴻儒國際法律事務所函、系爭裁定等件為證，核屬
    相符。復為被告所不爭執，堪信為真實。從而，原告依信用
    卡契約及財產管理法律關係請求被告給付如主文第1項所示
    之金額，為有理由，應予准許。
四、本件係就民事訴訟法第427條第1項訴訟適用簡易程序所為被
    告敗訴之判決，依同法第389條第1項第3款規定，應依職權
    宣告假執行。並依同法第392條第2項規定，依職權宣告被告
    預供擔保後，得免為假執行。
五、訴訟費用負擔之依據：民事訴訟法第78條。本件訴訟費用額
    ，依後附計算書確定如主文第2項所示金額。
中　　華　　民　　國　　110 　年　　2 　　月　　24　　日
                  臺北簡易庭  法  官  陳家淳
以上正本證明與原本無異。
如不服本判決，應於判決送達後20日內向本庭（臺北市○○○路0段
000巷0號）提出上訴狀。 （須按他造當事人之人數附繕本）。
如委任律師提起上訴者，應一併繳納上訴審裁判費。
中　　華　　民　　國　　110 　年　　2 　　月　　24　　日
                              書記官  蘇炫綺
計　 算 　書
項　　　　目             金　額（新臺幣）     　　備　註
第一審裁判費   　 　　   1,550元
合　　　　計　　　       1,550元 
備註：本件原告起訴雖繳納裁判費1,660元，但原告減縮應受判
決事項之聲明後，訴訟標的金額為14萬7,140元，僅應繳納裁判
費1,550元，逾此範圍之金額即因原告減縮聲明而撤回部分之裁
判費，應由原告自行負擔。